【裁判字號】    97,訴,2111
【裁判日期】    970818
【裁判案由】    違反毒品危害防制條例
【裁判全文】
臺灣彰化地方法院刑事判決            97年度訴字第2111 號
公  訴  人  臺灣彰化地方法院檢察署檢察官
被      告  甲○○
上列被告因違反毒品危害防制條例案件，經檢察官提起公訴（97
年度毒偵字第2566號），本院以簡式審判程序判決如下：
    主    文
甲○○施用第一級毒品，處有期徒刑柒月，扣案之塑膠管壹支沒
收之。
    事    實
一、甲○○前因施用毒品案件，經本院裁定送觀察、勒戒後，認
    無繼續施用毒品之傾向，於民國（下同）92年7 月3 日執行
    完畢釋放。詎仍不知悛悔，另行基於施用第一級毒品海洛因
    之犯意，於97年5 月12或13日下午某時，在其位於彰化縣員
    林鎮○○里○○街106 巷23號之住所，以將海洛因摻入香菸
    內、點燃吸食煙霧之方式，施用第一級毒品海洛因1 次。嗣
    於97年5 月15日上午9 時許，為警在其上開住所搜索而查獲
    ，扣得塑膠管1 支，且經警採集其尿液送驗後，結果呈海洛
    因代謝物嗎啡陽性反應，始悉上情。
二、案經彰化縣警察局員林分局報請臺灣彰化地方法院檢察署檢
    察官偵查起訴。
    理    由
一、除被告所犯為死刑、無期徒刑、最輕本刑為3 年以上有期徒
    刑之罪或高等法院管轄第一審案件者外，於前條第1 項程序
    進行中，被告先就被訴事實為有罪之陳述時，審判長得告知
    被告簡式審判程序之旨，並聽取當事人、代理人、辯護人及
    輔佐人之意見後，裁定進行簡式審判程序，刑事訴訟法第27
    3 條之1 第1 項、第284 條之1 分別定有明文。本件被告甲
    ○○所涉係死刑、無期徒刑、最輕本刑為3 年以上有期徒刑
    之罪或高等法院管轄第一審案件以外之罪，並於本院行準備
    程序時就被訴事實為有罪之陳述，本院合議庭依前揭規定，
    經評議結果，裁定改由受命法官獨任行簡式審判程序，合先
    敘明。
二、上開事實，業據被告甲○○於偵訊、本院準備程序及審理時
    坦承不諱（見臺灣彰化地方法院檢察署97年度毒偵字第2566
    號卷第25、26頁，本院97年度訴字第2111號卷第25、31、32
    頁），且查：
（一）被告尿液經以氣相層析質譜儀（即ＧＣ／ＭＳ）方法檢驗
      結果，確呈第一級毒品海洛因於人體代謝後之嗎啡陽性反
      應，有詮昕科技股份有限公司97年6 月2 日第00000000號
      濫用藥物尿液檢驗報告、彰化縣警察局員林分局委託檢驗
      尿液代號與真實姓名對照認證單各1 紙附卷足證（見臺灣
      彰化地方法院檢察署97年度毒偵字第2566號卷第6 、7 頁
      ），此外，並有照片3 張在卷可憑（見臺灣彰化地方法院
      檢察署97年度毒偵字第2566號卷第13頁），及塑膠管1 支
      扣案可佐（見臺灣彰化地方法院檢察署97年度毒偵字第25
      66號卷第21頁），是認被告自白核與事實相符。
（二）依鑑識實務，按海洛因施用入人體後水解還原成嗎啡，再
      循嗎啡之代謝方式排出體外，且吸食或施打煙毒者，經人
      體代謝作用於8 小時內，即有30％之量排出，24小時之後
      ，續有約剩餘量之90％再排出，72小時之後仍有剩餘微量
      排出，吸食或施打者個人體質不同，其排出時間亦會有差
      異。是依上開說明，佐以被告前揭尿液檢驗報告，被告自
      白於前揭時間施用第一級毒品海洛因1 次等語，足認被告
      自白核與事實相符，堪可採為論罪科刑之依據。
（三）被告前因施用毒品案件，經本院裁定送觀察、勒戒後，認
      無繼續施用毒品之傾向，於92年7 月3 日執行完畢釋放，
      有臺灣高等法院被告前案紀錄表及臺灣彰化地方法院檢察
      署刑案資料查註紀錄表各1 份在卷可按，其於前開觀察、
      勒戒執行完畢後，5 年內再犯本案施用第一級毒品1 次之
      犯行，與毒品危害防制條例第23條第2 項之規定相符。本
      件事證明確，被告犯行堪以認定，應予依法論科。
三、核被告甲○○所為，係犯毒品危害防制條例第10條第1 項之
    施用第一級毒品罪。其施用第一級毒品而持有之低度行為，
    為施用之高度行為所吸收，不另論罪。爰審酌被告前因施用
    毒品犯行曾經觀察、勒戒，竟又再行施用毒品，無視於毒品
    對於自身健康之戕害及國家對於杜絕毒品犯罪之禁令，惡性
    非輕，惟考量其坦承犯行，施用之次數僅1 次，且96年10月
    至97年5 月間定期在衛生署彰化醫院接受美沙酮治療（見本
    院97年度訴字第2111號卷第17頁）等一切情狀，量處如主文
    所示之刑。另本件被告犯罪時間係在96年4 月24日以後，並
    不符合中華民國96年罪犯減刑條例所定之減刑要件，尚無依
    該條例規定予以減刑之餘地。扣案之塑膠管1 支，係被告所
    有、供為本案事實欄所載施用第一級毒品海洛因犯行所用之
    物，經被告於本院審理時陳述甚明（見本院97年度訴字第21
    11號卷第32頁），依刑法第38條第1 項第2 款之規定，併予
    宣告沒收；扣案之手機1 支（見臺灣彰化地方法院檢察署97
    年度毒偵字第2566號卷第21頁），雖為被告所有，然與本案
    無涉，據被告於本院審理時陳稱明確（見本院97年度訴字第
    2111號卷第32頁），非本件被告犯罪所生、所得、所用之物
    ，亦非屬違禁物，爰不併予沒收，附此敘明。
據上論斷，應依刑事訴訟法第273 條之1第1項、第299條第1項前
段，毒品危害防制條例第10條第1 項，刑法第11條前段、第38條
第1 項第2 款，判決如主文。
本案經檢察官莊佳瑋到庭執行職務。
中    華    民    國    97    年    8     月    18    日
                       刑事第三庭    法  官    林秉暉
上正本證明與原本無異。
如不服本判決，應於判決送達後10日內，向本院提出上訴書狀，
上訴書狀應「敘述具體上訴理由」，並按他造當事人之人數附繕
本。「切勿逕送上級法院」。
中    華    民    國    97    年    8     月    18    日
                                      書記官    陳佳宏
附錄論罪科刑法條：
毒品危害防制條例第10條第1項
施用第一級毒品者，處6月以上5年以下有期徒刑。


司法院資訊處製作；財團法人民間司法改革基金會備份。
